# 衍生金融资产、衍生金融负债在附注中披露问题

提问人：fjxmcpacj 时间：2011-04-02 22:05:09
衍生金融资产、衍生金融负债在报表项目附注中分别应该如何披露合适？哪位同仁有没有比较细化的格式？

回答人：chenyiwei
衍生工具是一个范围很大的概念。从较为简单的场内交易衍生工具（如期货）、期权、远期合同到高度复杂的衍生品，其附注披露的详略程度也会有很大的不同。 一般至少披露以下事项： 1 、期初、期末公允价值及其变动损益； 2 、衍生工具的主要合同条款（尤其是涉及场外衍生品时）； 3 、衍生工具是否为有效套期工具，是否采用套期会计方法核算（如果是，则按套期会计的相关要求披露）； 4 、衍生品公允价值确定的估值模型及其主要参数；敏感性分析等。 具体的例子可以找一些上市银行等的报告来看一下。

提问人：Alisa_wang 时间：2014-11-18 09:31:22
陈老师，在新的列报准则出台之前我们习惯性将远期结汇形成的金融资产（负债）在交易性金融资产（负债）列报，新准则之后是否应该调入衍生金融资产（负债）中列报？ 新列报准则出台之前将利率互换形成的负债计入其他非流动（流动）负债，同时变动计入资本公积。新的准则下，应该列报到哪个科目 ？衍生金融负债吗？还是有其他更合适的科目？

回答人：chenyiwei
如果金额较大的，可以单列在衍生金融资产／负债项目中。如果金额较小的，直接体现在以公允价值计量且其变动计入当期损益的金融资产／负债项目即可。

提问人：Alisa_wang 时间：2014-11-19 21:50:28
新列报准则出台之前将利率互换形成的负债计入其他非流动（流动）负债，同时变动计入资本公积。不能列入以公允价值计量且其变动计入当期损失的金融负债，因为变动计入资本公积。 新的准则下，应该列报到哪个科目 ？衍生金融负债吗？衍生金融负债列报的项目，公允价值变动可以是计入损益的，也可以是计入权益的吗？如果只能计入损益，那利率互换形成的负债该在哪个科目 列示？

回答人：chenyiwei
你所说的计入权益的情况，应该只存在于现金流量套期中？因为其他情况下衍生工具的公允价值变动都计入损益。此次列报准则对报表格式调整的影响仅限于列报，并不影响确认和计量。

提问人：Alisa_wang 时间：2014-11-19 22:06:10
如果是现金流量套期，属于衍生金融负债吗？ 衍生金融负债科目，可以同时列报即计入损益又计入权益的不同项目吗？

回答人：chenyiwei
套期工具在报表上没有单列，因此作为现金流量套期工具的衍生工具也可在“衍生工具”项目中列报。

提问人：junfeng1986 时间：2015-03-12 02:26:00
新报表格式里衍生金融负债项目与以公允价值计量且其变动计入当期损益的金融负债项目有什么区别，二者都可以含有衍生金融负债，可以理解为以公允价值计量且其变动计入当期损益的金融资产和可供出售金融资产的关系吗？

回答人：chenyiwei
不是。衍生金融资产／负债项目是供此类资产负债余额较大的企业单独填列的，体现了重要性原则。如果单独填列此项，则交易性金融资产／负债中不再含衍生资产和负债。一般衍生资产不多的企业并入交易性项目填列即可。